最高法院刑事判決　　　　　　　　　 111年度台上字第3747號
上　訴　人　陳昭享
 
 
上列上訴人因違反毒品危害防制條例等罪案件，不服臺灣高等法
院臺南分院中華民國111年5月25日第二審判決（111 年度上訴字
第425號，起訴案號：臺灣臺南地方檢察署110年度偵字第760、5
420號），提起上訴，本院判決如下：
    主  文
上訴駁回。
    理  由
一、按刑事訴訟法第377 條規定，上訴於第三審法院，非以判決
    違背法令為理由，不得為之。是提起第三審上訴，應以原判
    決違背法令為理由，係屬法定要件。如果上訴理由書狀並未
    依據卷內訴訟資料，具體指摘原判決不適用何種法則或如何
    適用不當，或所指摘原判決違法情事，顯與法律規定得為第
    三審上訴理由之違法情形不相適合時，均應認其上訴為違背
    法律上之程式，予以駁回。
二、本件原判決維持第一審判決對上訴人陳昭享論販賣第二級毒
    品3罪、意圖販賣而持有第二級毒品1罪所科之刑，而駁回上
    訴人關於此部分在第二審之上訴，已敘明就第一審此部分判
    決如何以行為人之責任為基礎，並斟酌刑法第57條各款所列
    一切情狀，在法定刑度之內予以裁量，又未濫用其職權，所
    量之刑亦無違公平、比例、罪刑相當及不利益變更禁止原則
    ，應予維持等旨綦詳。上訴人不服，提起第三審上訴。
三、經查：
㈠、按毒品危害防制條例第17條第1 項所謂「供出毒品來源，因
    而查獲」，係指具體提供毒品來源之資訊，使調查或偵查犯
    罪之機關或公務員知悉而對之發動調查或偵查，並據以破獲
    者而言。原判決已說明：本案並未因上訴人供述而查獲正犯
    或共犯蔡長峯等情，有臺灣嘉義、臺南、屏東、橋頭、高雄
    地方檢察署函文，及臺南市政府警察局歸仁分局函文暨檢附
    之職務報告可稽，上訴人應無毒品危害防制條例第17條第 1
    項減免其刑規定之適用，因而未依該規定減免其刑，已就上
    訴人所為何以不符合上開減免其刑規定之要件加以明白論斷
    （見原判決第4頁第12行至第7頁第4 行），俱有卷內相關證
    據資料可佐，經核於法無違。上訴意旨猶執己見，謂原審未
    依上開規定減免其刑，殊有違法云云，依上述說明，顯非依
    據卷內證據資料執為具體之指摘，自非上訴第三審之合法理
    由。
㈡、刑法第59條所規定之酌量減輕其刑，必須其犯罪具有特殊之
    環境、原因及背景，其情狀在客觀上足以引起一般之同情而
    顯可憫恕，認為即使宣告最低度刑猶嫌過重者，始有其適用
    。上述所謂最低度刑，於遇有依其他法定減輕事由而減輕其
    刑時，係指減輕後之最低度處斷刑而言。而是否適用上揭規
    定酌量減輕其刑，係實體法上賦予法院在符合法定要件之情
    形下，得依職權裁量之事項。原判決已說明依上訴人所犯本
    件販賣第二級毒品3罪、意圖販賣而持有第二級毒品1罪之相
    關情狀，難認其犯罪有何特殊之原因、背景或環境，在客觀
    上尚無足以引起一般之同情，因認其本件犯行均無適用刑法
    第59條規定酌量減輕其刑之餘地等情綦詳（見原判決第7 頁
    第30行至第8 頁第12行），核此部分量刑所為之論斷，於法
    並無違誤。上訴意旨指摘原判決未適用刑法第59條之規定酌
    減其刑為不當云云，無非係對原判決已說明之事項及對原審
    量刑職權之適法行使，徒憑己見，任意指摘，殊無可取，同
    非合法之第三審上訴理由。
㈢、揆之前揭說明，其上訴均為違背法律上之程式，應併予駁回
    。
據上論結，應依刑事訴訟法第395條前段，判決如主文。
中    華    民    國   111    年    8     月    24    日
                  刑事第九庭審判長法  官  蔡  彩  貞  
                                  法  官  鄧  振  球  
                                  法  官  梁  宏  哲  
                                  法  官  蔡  廣  昇  
                                  法  官  周  盈  文  
本件正本證明與原本無異
                                  書記官
中    華    民    國   111    年    8     月    31    日